【裁判字號】    98,審訴,312
【裁判日期】    980513
【裁判案由】    偽造文書等
【裁判全文】
臺灣新竹地方法院刑事判決             98年度審訴字第312號
公  訴  人  臺灣新竹地方法院檢察署檢察官
被      告  丁○○
                  （另案現在臺灣新竹監獄新竹分監執行中）
上列被告因偽造文書等案件，經檢察官提起公訴（97年度偵字第
7743號、第7625號、第5832號），經被告於本院準備程序中，就
被訴事實為有罪之陳述，經告知被告簡式審判程序之旨，並聽取
檢察官、被告之意見後，經本院合議庭裁定由受命法官進行簡式
審判程序，本院判決如下：
    主    文
丁○○犯偽造署押罪，累犯，處有期徒刑肆月；如附表一所示之
偽造「丙○○」署名陸枚、指印拾貳枚，均沒收之。又犯竊盜罪
，累犯，處有期徒刑伍月。又犯竊盜罪，累犯，處有期徒刑伍月
。又犯行使偽造私文書罪，累犯，處有期徒刑陸月；如附表二所
示之偽造「丙○○」署名拾貳枚、指印貳拾伍枚，均沒收之。應
執行有期徒刑壹年肆月，如附表一、附表二所示之偽造「丙○○
」署名拾捌枚、指印拾柒枚，均沒收之。
    犯罪事實
一、丁○○前於民國89年間，因妨害公務案件，經本院於90年3
    月22日以90年度竹簡字第140號判決判處有期徒刑5月；又於
    89年間，因偽造文書案件，經臺灣高等法院於92年7 月15日
    以92年度上更(一)字第348 號判決判處有期徒刑6 月後，再經
    最高法院於91年10月3 日以91年度臺上字第5792號判決判處
    上訴駁回而確定；上開2 案件嗣經臺灣高等法院於92年12月
    31日以92年度聲字第1591號裁定定應執行刑有期徒刑10月；
    又於89年間，因搶奪案件，經臺灣高等法院於91年7 月19日
    以91年度上訴字第1176號判決判處有期徒刑4 年2 月後，再
    經最高法院於91年10月3 日以91年度臺上字第5620號判決判
    處上訴駁回而確定；經與前開應執行刑部分接續執行，於95
    年7 月12日縮刑假釋付保護管束出監，又於假釋期間內之95
    年8 月間，因施用毒品案件，經本院於95年10月14日以95年
    度竹簡字第1114號判決判處有期徒刑6 月，前開假釋乃經本
    院撤銷，並於96年7 月26日以96年度聲減字第603 號裁定就
    上開妨害公務及偽造文書案件分別減刑及定應執行有期徒刑
    5 月後，應入監執行殘刑7 月又12日；另就前開施用毒品案
    件減刑為有期徒刑3 月，嗣經接續執行，甫於96年8 月30
    日徒刑易科罰金執行完畢。
二、詎丁○○仍不知悔改，於97年7月17日下午4時許，因施用毒
    品案件（另經本院於97年12月23日以97年度訴字第1257號判
    決應執行刑有期徒刑1年1月，並經臺灣高等法院於98年2 月
    17日以98年度上訴字第637 號判決駁回上訴在案）為警查獲
    後，為圖逃避刑責，竟基於偽造署押之接續犯意，假冒其胞
    弟「丙○○」之名義應訊，自同日下午4 時起至同日晚間10
    時33分許止，分別在新竹縣竹北市○○街321號1樓友人陳錦
    樺住處、新竹市警察局第二分局偵查隊辦公室及臺灣新竹地
    方法院檢察署偵查庭內，接續於搜索筆錄、扣押物品目錄表
    、新竹市警察局辦理煙毒、麻醉藥品案尿液送驗受檢人真實
    姓名代號對照表暨送驗登記簿、警詢筆錄及臺灣新竹地方法
    院檢察署訊問筆錄等文件上，偽簽「丙○○」之署名或捺印
    指印後，用以表示其為丙○○本人，並將上開文件交付承辦
    員警及臺灣新竹地方法院檢察署檢察官以行使，足以生損害
    於丙○○之權益及檢警機關犯罪偵查之正確性。
三、丁○○於97年8月8日上午9 、10時許，在新竹縣竹北市○○
    路「名洋保齡球館」樓下，因見停放該處之甲○○所有車牌
    號碼HQS－019號重型機車鑰匙未拔啟，竟基於意圖為自己不
    法所有之犯意，以發動電門之方式，徒手竊取甲○○上開之
    重型機車，得手後作為代步工具。
四、丁○○於97年8月26日下午1時55分許，騎乘上開所竊得之機
    車行經新竹縣竹北市○○○路與文興路交岔路口時，因見乙○○所有停放在該路口處之車牌號碼1178－RZ號自用小貨車
    車斗上置有日立牌之電動碎石機1 具，竟基於意圖為自己不
    法所有之犯意，徒手將上開碎石機搬運至其所騎乘機車之腳
    踏板上，正欲騎車逃離現場時，為乙○○當場發覺，上前阻
    止丁○○離去，經報警處理後，查獲上開所竊得之重型機車
    1 臺及鑰匙1支（車牌號碼HQS－019號重型機車1臺、電動碎
    石機1具業已發還甲○○、乙○○領回）。
五、丁○○因上開竊盜案件為警查獲後，為圖逃避刑責，又假冒
    其胞弟「丙○○」之名義應訊，並基於偽造署押、偽造私文
    書之接續犯意：
（一）自97年8月26日下午3時20分許起至同日下午5 時43分許止
      ，在新竹縣政府警察局竹北分局六家派出所內，接續於丙○○之口卡片、權利告知書、執行拘提逮捕告知本人通知
      書、執行拘提逮捕告知親友通知書、指紋卡片、第1 次及
      第2 次警詢筆錄等文件上，偽簽「丙○○」之署名或按捺
      指印後，用以表示其為丙○○本人，並將上開文件交付承
      辦員警以行使，足以生損害於丙○○之權益及警察機關犯
      罪偵查之正確性。
（二）於同日晚間8時5分許起至晚間8 時25分許止，在新竹縣政
      府警察局竹北分局偵查隊辦公室內為警採集尿液時，於採
      尿同意書、毒品犯罪嫌疑人尿液採驗作業管制紀錄及警詢
      筆錄上，偽簽「丙○○」之署名及捺印指印後，用以表示
      其為丙○○本人，並將上開文件交付承辦員警以行使，足
      以生損害於丙○○之權益及警察機關犯罪偵查之正確性。
（三）於同日晚間9 時30分許，在臺灣新竹地方法院檢察署偵查
      庭經檢察官訊問完畢後，於臺灣新竹地方法院檢察署訊問
      筆錄、限制住居具結書等文件上，偽簽「丙○○」之署名
      及捺印指印後，用以表示其為丙○○本人，並將上開文件
      交付臺灣新竹地方法院檢察署檢察官及法警以行使，足以
      生損害於丙○○之權益及檢察機關犯罪偵查之正確性。
六、案經新竹縣政府警察局竹北分局報告臺灣新竹地方法院檢察
    署檢察官及自動檢舉偵查起訴。
    理    由
一、程序部分：
    按除被告所犯為死刑、無期徒刑、最輕本刑為3 年以上有期
    徒刑之罪或高等法院管轄第一審案件者外，於前條第1 項程
    序進行中，被告先就被訴事實為有罪之陳述時，審判長得告
    知被告簡式審判程序之旨，並聽取當事人、代理人、辯護人
    及輔佐人之意見後，裁定進行簡式審判程序，刑事訴訟法第
    273條之1第1 項定有明文。本件被告丁○○所犯係死刑、無
    期徒刑、最輕本刑為3 年以上有期徒刑以外之罪，其於準備
    程序中就被訴事實為有罪之陳述，經告知簡式審判程序之旨
    ，並聽取公訴人及被告丁○○之意見後，本院合議庭認為適
    宜而裁定由受命法官獨任進行簡式審判程序，合先敘明。
二、認定被告丁○○犯行所憑之各項證據：
    訊據被告丁○○對於上開犯行，迭於警詢、偵查中及本院準
    備、簡式審判程序時均坦承不諱（見97年度偵字第5832號偵
    查卷第59、60頁，97年度毒偵字第2134號偵查卷第9 、10、
    30、31頁，本院卷第37頁背面、39至44頁）。復據：
（一）被害人甲○○於警詢時指述稱：她女兒將其所有車牌號碼
      HQS－019重型機車於97年8月8日上午7 時30分許停放在新
      竹縣竹北市○○路「名洋保齡球館」樓下，因機車並未上
      鎖，於同日下午5 時許發現失竊，當時有向員警報案協尋
      等語（見上開第5832號偵查卷第13至15頁）。
（二）被害人乙○○於警詢時指述稱：他於97年8月26日下午1時
      55分許將車牌號碼1178－RZ號自用小貨車停在新竹縣竹北
      市○○○路與文興路路口處，要到路口之超商買礦泉水，
      等他買好出超商門口時，發現有1 名男子從他停放之貨車
      車斗上偷了1 具電動碎石機，並放在所騎乘之紅色機車腳
      踏板上正準備離開，他便趕緊上前將該名男子拉住等語（
      見上開第5832號偵查卷第16至18頁）。
（三）證人楊自來於檢察事務官詢問時及偵查中之證述稱：他認
      識被告丁○○，但已經很久沒有聯絡，也沒有將車牌號碼
      HQS－019號重型機車及鑰匙1 支交給被告丁○○使用，是
      被告丁○○亂說要栽贓他等語（見上開第5832號偵查卷第
      71、79、109、110、113頁）。
（四）扣案之機車鑰匙1支（保管字號：97年度保管字第1532號
      ，扣押物品清單見上開第5832號偵查卷第31頁）。
（五）贓物認領保管單、贓物領具、新竹縣政府警察局車輛尋獲
      電腦輸入單、證人楊自來所使用之遠傳電信行動電話0000
      000000號雙向通聯紀錄各1 份及查獲照片10張（見上開第
      5832號偵查卷第23至28、32、33、83至93、119至122頁）
      ：佐證被告丁○○竊取車牌號碼HQS－019號重型機車1 臺
      及電動碎石機1具之事實。
（六）新竹市警察局第二分局97年7 月17日之搜索筆錄、扣押物
      品目錄表、新竹市警察局辦理煙毒、麻醉藥品案尿液送驗
      受檢人真實姓名代號對照表暨送驗登記簿、警詢筆錄及臺
      灣新竹地方法院檢察署97年7月17日訊問筆錄各1份（見97
      年度毒偵字第1398號偵查卷第4至6、12至14、30、31、43
      頁）：佐證被告丁○○於97年7 月17日為警查獲後冒用其
      弟丙○○姓名接受應訊、採尿及偽造「丙○○」署押之事
      實。
（七）新竹縣政府警察局竹北分局六家派出所97年8月26日第1
      次及第2 次警詢筆錄、丙○○之口卡片、權利告知書、執
      行拘提逮捕告知本人通知書、執行拘提逮捕告知親友通知
      書、指紋卡片各1 份。新竹縣政府警察局竹北分局偵查
      隊97年8 月26日警詢筆錄、採尿同意書及毒品犯罪嫌疑人
      尿液採驗作業管制紀錄各1 份。臺灣新竹地方法院檢察
      署97年8月26日訊問筆錄及限制住居具結書各1份（見上開
      第5832號偵查卷第8 至12、19至21、30、35至37頁，97年
      度毒偵字第2134偵查卷第5至8、11、12頁）：佐證被告丁○○於97年8 月26日為警查獲後，仍冒用其弟丙○○姓名
      接受應訊、採尿及偽造「丙○○」署押之事實。
（八）內政部警政署刑事警察局97年10月9日刑紋字第097015234
      6號鑑驗書及97年10月30日刑紋字第0970166026號函各1份
      （見上開第5832號偵查卷第67、68頁，97年度偵字第7743
      號偵查卷第20至22頁）：佐證於新竹縣政府警察局竹北分
      局六家派出所97年8 月26日警詢筆錄上署名「丙○○」及
      口卡片上之指紋均與被告丁○○指紋卡上之指紋相符合等
      情。
（九）綜上所述，本件事證業臻明確，被告丁○○上揭犯行至堪
      認定，應依法予以論科。
三、論罪科刑：
（一）論罪：
  １、偽造文書部分：
      按「司法警察或司法警察官於詢問犯罪嫌疑人時所製作之
      詢問筆錄，係記載對於犯罪嫌疑人之詢問及其陳述，其內
      容當然含有受詢問人之意思表示，因該筆錄為公務員職務
      上所製作之文書，故為公文書之一種。受詢問人雖亦在筆
      錄之末簽名、蓋章或按指印，以擔保該筆錄之憑信性，但
      不能因此即認為該筆錄係受詢問人所製作，而變更其公文
      書之性質。…係就警方以『通知』之文件踐行刑事訴訟法
      第95條等所定告知程序時，被告於該『通知』之『被調查
      詢問人』欄下偽簽姓名者，該『通知』實質上與詢問筆錄
      無異，並未表示另外製作何種文書，故論以偽造署押罪；
      …。」、「…原判決附表一(4)所載『高雄縣警察局林園分
      局通知』（通知被告本人聯及通知家屬聯），依各該通知
      所載內容，分別略謂被告（冒名○○○）因竊盜案件經警
      依刑事訴訟法之規定逕行拘提或逮捕，特此通知其本人，
      並通知其家屬，及得選任辯護人到場各等語，無非為警察
      機關因其逕行拘提或逮捕犯罪嫌疑人，認應依刑事訴訟法
      第八十八條之一第四項規定告知其本人及其家屬，所踐行
      之程序而已，是以被告在各該通知聯之『被通知人簽章欄
      』下方偽簽『○○○』之姓名及按捺指印，僅係處於受通
      知者之地位，尚不能表示其係有製作何種文書之意思及曾
      為何項之意思表示（此與交通違規人在警員製作之舉發交
      通違規事件通知單上『收受通知聯者簽章』欄內偽簽他人
      姓名，具有表示收到該通知單之意，情形並非相同），自
      難認應成立刑法第二百十條之偽造私文書罪，…。」（最
      高法院91年度臺非字第294 號、第295 號等判決可資參照
      ）。是以：
    (1)被告丁○○於犯罪事實欄二（即附表一編號一至四）所示
      之文件上，偽簽「丙○○」署名或按捺指印等犯行，僅單
      純作為簽名者人格同一性之證明，並無其他法律上之用意
      ，核其所為，均係犯刑法第217條第1項之偽造署押罪。
    (2)被告丁○○於犯罪事實欄五（即附表二編號一至九）所示
      之文件上，偽簽「丙○○」署名或按捺指印等犯行，僅單
      純作為簽名者人格同一性之證明，並無其他法律上之用意
      ，核其所為，均係犯刑法第217條第1項之偽造署押罪。另
      被告丁○○在如附表二編號十所示之限制住居具結書上偽
      簽「丙○○」署名及按捺指印之犯行，因其表示簽署之本
      人願意遵照檢察官之諭令限制住居，並且隨傳隨到之意思
      ，是以上開文件已具備私文書之性質，故被告丁○○偽造
      後，復持以交付司法機關存查而行使，自足以生損害於檢
      察機關偵查犯罪之正確性及被害人丙○○本人之權益。是
      核被告丁○○此部分所為，係犯刑法第216條、第210條之
      行使偽造私文書罪。又其偽造署押之犯行為偽造私文書之
      部分行為，其偽造私文書之低度行為復為行使偽造私文書
      之高度行為所吸收，皆不另論罪。
    (3)按數行為於同時同地或密切接近之時地實施，侵害同一之
      法益，各行為之獨立性極為薄弱，依一般社會健全觀念，
      在時間差距上，難以強行分開，在刑法評價上，以視為數
      個舉動之接續施行，合為包括之一行為予以評價，較為合
      理，屬接續犯之範疇，最高法院86年臺上字第3295號判例
      意旨可資參照。足見「接續犯」之成立係以時、空密接性
      為前提要件，即透過對於同一法益之同種類侵害行為繼續
      不間斷之實行，業已稀釋個別行為之獨立性，致使刑法評
      價時將之視為單一、整體之犯罪行為，以符合社會一般人
      對於行為概念之認知，並與行為人之犯罪目的相互結合。
      從而，被告丁○○先後於犯罪事實欄二（即附表一編號一
      至四）、犯罪事實欄五（即附表二編號一至十）所示之文
      件上偽造「丙○○」之署名及按捺指印多次，各均係於密
      切接近之時地實施，行為間之獨立性極為薄弱，主觀上當
      有自始至終於該案件各階段進行過程接續冒名「丙○○」
      」之意，且侵害相同之法益，應屬接續犯。
    (4)又被告丁○○於犯罪事實欄五所為，係以一接續行為，同
      時觸犯刑法第217 條之偽造署押罪及同法第216條、第210
      條之行使偽造私文書罪，為一行為觸犯數罪名之想像競合
      犯，應從一重之行使偽造私文書論處。
  ２、竊盜部分：
      按「竊盜罪既遂與未遂之區別，應以所竊之物已否移入自
      己支配之下為標準，若已將他人財物移歸自己所持有，即
      應成立竊盜既遂罪。至其後將竊得之物遺棄逃逸，或行竊
      時被人撞見，將竊得之物擲棄，仍無妨於該罪之成立。」
      （最高法院71年度臺上字第1560號判決可資參照）。是以
      ：
    (1)核被告丁○○於犯罪事實欄三所示時間、地點，竊取被害
      人甲○○所有車牌號碼HQS－019號重型機車之犯行，係犯
      刑法第320條第1項之普通竊盜既遂罪。
    (2)另被告丁○○於犯罪事實欄四所示時間、地點，竊取被害
      人乙○○所有電動碎石機之犯行，雖經被害人乙○○當場
      發現，然被告丁○○已將該電動碎石機置於自己實力支配
      之下，依上開最高法院判決內容說明，仍應論以竊盜既遂
      論，是核其所為，係犯刑法第320條第1項之普通竊盜罪。
（二）數罪併罰：被告丁○○所犯上開偽造署押罪、行使偽造私
      文書罪及2次普通竊盜既遂罪等4罪，其犯意各別，行為互
      異，應予分別論罪，合併處罰。
（三）累犯：被告丁○○前於89年間，因妨害公務案件，經本院
      於90年3月22日以90年度竹簡字第140號判決判處有期徒刑
      5 月；又於89年間，因偽造文書案件，經臺灣高等法院於
      92年7 月15日以92年度上更(一)字第348 號判決判處有期徒
      刑6 月後，再經最高法院於91年10月3 日以91年度臺上字
      第5792號判決判處上訴駁回而確定；上開2 案件嗣經臺灣
      高等法院於92年12月31日以92年度聲字第1591號裁定定應
      執行刑有期徒刑10月；又於89年間，因搶奪案件，經臺灣
      高等法院於91年7 月19日以91年度上訴字第1176號判決判
      處有期徒刑4 年2 月後，再經最高法院於91年10月3 日以
      91年度臺上字第5620號判決判處上訴駁回而確定；經與前
      開應執行刑部分接續執行，於95年7 月12日縮刑假釋付保
      護管束出監，又於假釋期間內之95年8 月間，因施用毒品
      案件，經本院於95年10月14日以95年度竹簡字第1114號判
      決判處有期徒刑6 月，前開假釋乃經本院撤銷，並於96年
      7 月26日以96年度聲減字第603 號裁定就上開妨害公務及
      偽造文書案件分別減刑及定應執行有期徒刑5 月後，應入
      監執行殘刑7 月又12日；另就前開施用毒品案件減刑為有
      期徒刑3 月，嗣經接續執行，甫於96年8 月30日徒刑易科
      罰金執行完畢等情，有臺灣高等法院被告前案紀錄表、臺
      灣新竹地方法院檢察署刑案資料查註紀錄表各1 份在卷可
      稽，其前受有期徒刑執行完畢，於5 年以內故意再犯
      本件最重本刑為有期徒刑以上之4 罪，均為累犯，分別應
      依刑法第47條第1 項之規定加重其刑。
（四）量刑：爰審酌被告丁○○除上開構成累犯事由之刑事紀錄
      外，另有竊盜、搶奪、違反毒品危害防制條例等刑事前科
      ，足徵其素行非善，又其年輕力壯，竟不思守法自制，循
      正當途徑獲取所需，反恣意竊取他人財物，危害社會治安
      與他人財產安全，守法意識薄弱，又惟恐其因施用毒品及
      竊盜犯行為警發覺遭罰，竟先後偽造如附表一編號一至四
      、附表二編號一至十所示「丙○○」之署名、指印，足以
      生損害於被害人丙○○之權益、偵查犯罪機關對於犯罪嫌
      疑人身分認定之正確性，所幸犯後坦承犯行，且所竊得之
      財物業已發還予被害人甲○○、乙○○等人領回，並同時
      考量其犯罪動機、手段、所生危害等一切情狀，分別量處
      如主文所示之刑，併定其應執行之刑，以資懲儆。
（五）沒收：如附表一編號一至四、附表二編號一至十所示文件
      上所偽造之「丙○○」之署名、指印，不問屬於被告丁○○與否，應均依刑法第219 條之規定宣告沒收之。另扣案
      之機車鑰匙1 支，被告丁○○堅決否認為其所有之物，而
      本院遍查卷內事證，尚無證據足認上開機車鑰匙1 支確係
      被告丁○○所有之物，爰不另為沒收之諭知，附此敘明。
據上論斷，應依刑事訴訟法第273條之1第1項、第299條第1 項前
段，刑法第210條、第216條、第217條第1項、第219條、第320條
第1項、第47條第1項、第51條第5款、第55條，刑法施行法第1條
之1，判決如主文。
本案經檢察官王唯怡到庭執行職務。
中    華    民    國    98    年    5     月    13    日
                  臺灣新竹地方法院刑事第九庭
                              法  官  劉兆菊
以上正本證明與原本無異。
如不服本判決應於收受本判決後10日內向本院提出上訴書狀，上
訴書狀應敘述具體理由。上訴書狀未敘述上訴理由者，應於上訴
期間屆滿後20日內補提理由書狀於本院「切勿逕送上級法院」。
                              書記官  林兆嘉
中    華    民    國    98    年    5     月    13    日
附錄本案論罪科刑法條：
中華民國刑法第216條
行使第210條至第215條之文書者，依偽造、變造文書或登載不實
事項或使登載不實事項之規定處斷
中華民國刑法第210條
偽造、變造私文書，足以生損害於公眾或他人者，處 5年以下有
期徒刑。
中華民國刑法第217條
偽造印章、印文或署押，足以生損害於公眾或他人者，處3 年以
下有期徒刑。
盜用印章、印文或署押，足以生損害於公眾或他人者，亦同。
中華民國刑法第320條
意圖為自己或第三人不法之所有，而竊取他人之動產者，為竊盜
罪，處5年以下有期徒刑、拘役或5百元以下罰金。
意圖為自己或第三人不法之利益，而竊佔他人之不動產者，依前
項之規定
處斷。
前2項之未遂犯罰之。
附表一：
┌──┬────────────┬──────────┐
│編號│  文    件    名    稱  │偽造署押之內容、數量│
├──┼────────────┼──────────┤
│ 一 │新竹市警察局第二分局偵查│「丙○○」之署名2枚 │
│    │隊97年7 月17日調查筆錄中│、指印6枚。         │
│    │受詢問人欄及騎縫章處。  │                    │
├──┼────────────┼──────────┤
│ 二 │新竹市警察局第二分局97年│「丙○○」之署名2枚 │
│    │7 月17日搜索筆錄、扣押物│、指印5枚。         │
│    │品目錄。                │                    │
├──┼────────────┼──────────┤
│ 三 │新竹市警察局辦理煙毒、麻│「丙○○」之署名1枚 │
│    │醉藥品尿液送驗受檢人真實│、指印1枚。         │
│    │姓名代號對照表暨送驗登記│                    │
│    │簿中受檢人簽章欄。      │                    │
├──┼────────────┼──────────┤
│ 四 │臺灣新竹地方法院檢察署97│「丙○○」之署名1枚 │
│    │年7 月17日偵訊筆錄中受訊│。                  │
│    │問人欄。                │                    │
└──┴────────────┴──────────┘
附表二：
┌──┬────────────┬──────────┐
│編號│  文    件    名    稱  │偽造署押之內容、數量│
├──┼────────────┼──────────┤
│ 一 │新竹縣政府警察局竹北分局│「丙○○」之署名2枚 │
│    │六家派出所97年8 月26日調│、指印10枚。        │
│    │查筆錄中受詢問人欄及騎縫│                    │
│    │章處。                  │                    │
├──┼────────────┼──────────┤
│ 二 │丙○○口卡片之下方。    │「丙○○」之署名1枚 │
│    │                        │、指印1枚。         │
├──┼────────────┼──────────┤
│ 三 │權利告知通知書中被告知人│「丙○○」之署名1枚 │
│    │欄。                    │、指印1枚。         │
├──┼────────────┼──────────┤
│ 四 │新竹縣政府警察局竹北分局│「丙○○」之署名1枚 │
│    │執行拘提逮捕告知本人通知│、指印1枚。         │
│    │書中被通知人欄。        │                    │
├──┼────────────┼──────────┤
│ 五 │新竹縣政府警察局竹北分局│「丙○○」之署名1枚 │
│    │執行拘提逮捕告知親友通知│、指印1枚。         │
│    │書中被通知人姓名欄。    │                    │
├──┼────────────┼──────────┤
│ 六 │新竹縣政府警察局竹北分局│「丙○○」之署名2枚 │
│    │偵查隊97年8 月26日調查筆│、指印8枚。         │
│    │錄中受詢問人欄及騎縫章處│                    │
│    │。                      │                    │
├──┼────────────┼──────────┤
│ 七 │新竹縣政府警察局竹北分局│「丙○○」之署名1枚 │
│    │偵查隊採尿同意書中立同意│、指印1枚。         │
│    │書人欄。                │                    │
├──┼────────────┼──────────┤
│ 八 │新竹縣政府警察局竹北分局│「丙○○」之署名1枚 │
│    │毒品犯罪嫌疑人尿液採驗作│、指印1枚。         │
│    │業管制紀錄中備註欄。    │                    │
├──┼────────────┼──────────┤
│ 九 │臺灣新竹地方法院檢察署97│「丙○○」之署名1枚 │
│    │年8 月26日偵訊筆錄中受訊│。                  │
│    │問人欄。                │                    │
├──┼────────────┼──────────┤
│ 十 │臺灣新竹地方法院檢察署限│「丙○○」之署名1枚 │
│    │制住居具結書中具結人即被│、指印1枚。         │
│    │告欄。                  │                    │
└──┴────────────┴──────────┘


司法院資訊處製作；財團法人民間司法改革基金會備份。
